臺灣臺北地方法院刑事判決
110年度審易字第1695號
公  訴  人  臺灣臺北地方檢察署檢察官
被      告  吳旻遵



上列被告因妨害名譽案件，經檢察官提起公訴（110年度偵字第2
2458號），本院判決如下：
    主  文
吳旻遵犯公然侮辱罪，處拘役肆拾伍日，如易科罰金，以新臺幣
壹仟元折算壹日。
    事  實
一、吳旻遵於民國110年4月17日下午1時45分許，駕駛車牌號碼0
    00-0000號營業小客車，沿臺北市中正區杭州北路由南往北方
    向行駛時，因與騎乘車牌號碼000-0000號普通重型機車之姚
    竣崴發生行車糾紛，竟基於公然侮辱之犯意，在○○市○○區○○
    ○路00號前不特定人得共見共聞之道路停等紅燈時，以「操你
    媽幹」等語（下稱本案侮辱言語）辱罵姚竣崴，足以貶損其
    名譽。
二、案經姚竣崴訴請臺北市政府警察局中正第一分局報請臺灣臺
    北地方檢察署檢察官偵查後起訴。。
    理  由
一、證據能力部分：
    本案據以認定事實之供述證據，公訴人、被告吳旻遵於本院
    言詞辯論終結前均未爭執其證據能力，經審酌該等證據之取
    得並無違法，且與本案待證事實具有關聯性，依刑事訴訟法
    第159條之5之規定，自有證據能力；至非供述證據部分，與
    本案事實具自然關聯性，且非公務員違背法定程序所取得，
    依同法第158條之4規定反面解釋，亦具證據能力。
二、實體部分：
  ㈠認定事實所憑之證據及理由：
    訊據被告固坦承有於前揭時、地對告訴人姚竣崴出以本案侮
    辱言語，惟矢口否認有何公然侮辱犯行，並辯稱：我是與告
    訴人相互爭吵，一時情緒激動，當時我也沒有下車，我沒有
    要侮辱告訴人的意思云云。經查：
  ⒈被告於前揭時、地，因與告訴人行車糾紛，遂對告訴人出以
    本案侮辱言語等情，業據被告於本院審理時直承無誤（見本
    院110年度審易字第1695號卷【下稱審易字卷】第53頁），
    核與證人即告訴人於警詢及偵訊時之證述情節相符（見臺灣
    臺北地方檢察署110年度偵字第22458號卷【下稱偵字卷】第
    33至34、66頁），且有案發時告訴人行車紀錄器錄音影檔案
    光碟及告訴人製作之錄音譯文在卷可佐（見偵字卷第37、71
    頁），此部分客觀事實，首堪認定。
  ⒉而據本院於110年11月15日準備程序時就前引錄音影檔案之勘
    驗結果（見審易字卷48至49頁）：「當時告訴人騎車與被告
    駕車並行煞停停等紅燈，並有以下對話：
　　告訴人：你是在逼車嗎？
　　被  告：什麼逼車？你騎這麼近幹嘛？
　　告訴人：我騎我的車道。
　　被  告：騎旁邊一點啦。
　　告訴人：為什麼要騎旁邊，這是我的車道，也可以騎阿。
　　被  告：不會騎裡面一點。
　　告訴人：為什麼要騎旁邊，這是我的車道也可以騎阿。
　　被  告：媽的，你摩托車好好騎阿。
　　告訴人：什麼好好騎，你好好開拉。
　　被  告：操你媽幹。
　　告訴人：你再講一次。
　　被告旋即駕車離去，告訴人旋即騎車追上。上開檔案播放過
    程可見被告與告訴人處於市區道路上，其二人對談時，有數
    台機車騎經過到二人車前方停等紅燈，亦有小客車駛經過左
    轉」等情，足認被告出以本案侮辱言語時，確係在公然之情
    狀即不特定人或多數人得以共聞共見之狀態下所為，在與告
    訴人言語激烈爭吵後，基於貶損告訴人名譽之意思，公然針
    對告訴人加以辱罵甚明。至於被告所辯一時激動等緣由，至
    多核屬犯罪動機範疇，無礙於本罪犯意之認定，是被告上開
    所辯，純屬卸責，均無足採。
  ⒊綜上，本案事證明確，被告犯行堪以認定，應予依法論科。
  ㈡論罪科刑：
  ⒈法律適用：
　　核被告所為，係犯刑法第309條第1項之公然侮辱罪。
  ⒉量刑審酌：
　　爰以行為人責任為基礎，審酌被告不思理性溝通解決爭端，
    於市區道路上公然率爾出言侮辱告訴人，致其人格評價受有
    貶損，實難寬貸，復參其犯後僅坦承客觀事實且迄未彌補告
    訴人所受損害及取得告訴人諒解之態度，兼衡被告審理時自
    陳碩士畢業之智識程度、現為OOOO○○、已婚有1名未成年子
    女、須扶養子女等生活狀況（見審易字卷第54頁），暨其犯
    罪動機、目的、手段及無何前科之素行等一切情狀，量處如
    主文所示之刑，並諭知易科罰金之折算標準，以資儆懲。
據上論斷，應依刑事訴訟法第299條第1項前段（依法院辦理刑事
訴訟案件應行注意事項第159點，判決書據上論結部分，得僅引
用應適用之程序法條），判決如主文。
本案經檢察官趙維琦提起公訴，檢察官黃耀賢到庭執行職務。　
中　　華　　民　　國　　110 　年　　11　　月　　29　　日
　　　　　　　　　刑事第二十庭  法　官　賴鵬年
以上正本證明與原本無異。 
如不服本判決應於收受送達後20日內向本院提出上訴書狀，並應
敘述具體理由；其未敘述上訴理由者，應於上訴期間屆滿後20日
內向本院補提理由書（均須按他造當事人之人數附繕本）「切勿
逕送上級法院」。告訴人或被害人如對於本判決不服者，應具備
理由請求檢察官上訴，其上訴期間之計算係以檢察官收受判決正
本之日期為準。
                                書記官　萬可欣
中　　華　　民　　國　　110 　年　　11　　月　　29　　日
附錄本案論罪科刑法條：
中華民國刑法第309條
公然侮辱人者，處拘役或9千元以下罰金。
以強暴犯前項之罪者，處1年以下有期徒刑、拘役或1萬5千元以
下罰金。